Inventaris van het archief van de Regeringscommissaris voor de Liquidatie van het Nederlandse Arbeidsfront te Amsterdam, (1923) 1945-1960
Nationaal Archief, Den Haag
- Afhandeling claims., E1
  - Stukken betreffende afhandeling van claims op organisaties en bonden aangesloten bij het N.V.V., K.A.B. en het C.N.V. en de neutrale organisaties die niet aangesloten zijn bij een centrale, Met retroacta, 1940-1944 1945-1960, 657 omslagen
    - Patrimonium - bonden (4-groep).
      - Nederlands Werkliedenverbond Patrimonium., 369-405
        - Afdelingen., 377-405
          - 4.280/227: Afd. Barneveld., 4.281/234: Afd. Bodegraven.; 382
          - 4.282/245: Afd. Deventer., 383
          - 4.311/247: Afd. Doesburg., 384
          - 4.278/251: Afd. Dordrecht., 385
          - 4.283/255: Afd. Ede (Gelderland)., 386
          - 4.284/256: Afd. Enkhuizen., 387
          - 4.185/259: Afd. Ermelo., 388
          - 4.286/273: Afd. Groningen., 4.285/275: Afd. Grijpskerk.; 4.287/276: Afd. Haarlem.; 389
          - 4.362/287: Afd. Hilversum., 390
          - 4.173/296: Afd. Kollum., 391
          - 4.45 7307: Afd. Leiden., 392
          - 4.313/315 a: Afd. Luinjeberd (Aengwirden)., 393
          - 4.363/319: Afd. Middelburg., 394
          - 4.303/326: Afd. Nieuwer Amstel., 395
          - 4.291/328: Afd. Noordwijk., 4.292/353: Afd. Rotterdam.; 4.293/376: Afd. Velp.; 396
          - 4.99/370: Afd. Uithuizermeeden., 397
          - 4.367/373: Afd. Veendam., 398
          - 4.369/374: Afd. Veenendaal., 399
          - 4.294/378: Afd. Voorburg., 4.295/593: Afd. Wormerveer.; 4.296/398: Afd. Zaandam.; 400
          - 4.180/582: Afd. Weesp - Financiële gegevens, roerende en onroerende goederen., 401
          - 4.180/582: Afd. Weesp - Correspondentie., 402
          - 4.162/587: Afd. Winschoten., 403
          - 4.181/402: Afd. Zetten., 404
          - 4.182/410: Afd. Zwolle., 405
    - C.N.W.B.-bonden (4-groep).
      - Christelijke Nationale Werkmansbond., 406-468
        - 4.209/505 Afd. Alkmaar., 406
        - 4.258/504 Afd. Almelo., 407
        - 4.210/507 Afd. Amerongen., 408
        - 4.211/508 Afd. Amersfoort., 409
        - 4.236/509 Afd. Amsterdam., 410
        - 4.171/512 Afd. Apeldoorn., 4.169/515 Afd. Appingendam.; 411
        - 4.212/516 Afd. Bennebroek., 412
        - 4.257/517 Afd. Berkel en Roodenrijs., 413
        - 4.213/518 Afd. Berlikum., 414
        - 4.214/519 Afd. Beverwijk., 415
        - 4.265/520 Afd. Biggekerke., 416
        - 4.230/521 Afd. Bloemendaal., 417
        - 4.215/523 Afd. Bodegraven., 418
        - 4.266/524 Afd. Bolnes-Slikkerveer., 419
        - 4.238/530 Afd. Breukelen., 420
        - 4.216/536 Afd. Dalfsen., 421
        - 4.217/538 Afd. Delft., 422
        - 4.274/542 Afd. Dieren., 423
        - 4.262/544 Afd. Doetinchem., 424
        - 4.271/545 Afd. Dordrecht., 425
        - 4.218/547 Afd. Eindhoven., 426
        - 4.253/559 Afd. 's-Gravendeel., 4.255/691 Afd. Warns.; 427
        - 4.239/561 Afd.'s-Gravenzande., 428
        - 4.219/567 Afd. Harlingen., 429
        - 4.252/570 Afd. Hengelo (O)., 430
        - 4.220/573 Afd. Hillegom., 431
        - 4.240/571 Afd. Hindeloopen., 432
        - 4.272/580 Afd. Jubbega., 433
        - 4.257/581 Afd. Kampen., 434
        - 4.259/585 Afd. Katwijk a/d Rijn., 435
        - 4.241/585 Afd. Klaaswaal., 436
        - 4.277/588 Afd. Koudekerke (Z.H.)., 4.277/589 Afd. Koudekerke Zeeland.; 4.277/590 Afd. Koudum.; 437
        - 4.267/591 Afd. Leeuwarden., 438
        - 4.221/593 Afd. Leidschendam., 439
        - 4.242/595 Afd. Loenen a/d Vecht., 440
        - 4.222/597 Afd. Loosduinen., 441
        - 4.223/603 Afd. Meppel., 442
        - 4.243/604 Afd. Middelburg., 443
        - 4.243a/604 Afd. Middelburg Weduwen- en wezenfonds., 444
        - 4.224/609 Afd. Neede., 445
        - 4.225/610 Afd. Neerlangbroek., 446
        - 4.227/618 Afd. Nijmegen., 447
        - 4.244/621 Afd. Oosterbeek., 448
        - 4.268/625 Afd. Oostwold., 4.264/638 Afd. Rottum.; 449
        - 4.228/626 Afd. Oudeschoot., 450
        - 4.245/633 Afd. Raamsdonkveer., 451
        - 4.251/637 Afd. Rotterdam., 452
        - 4.275/639 Afd. Rozenburg., 453
        - 4.231/640 Afd. Rijnsburg., 454
        - 4.246/642 Afd. Rijswijk Z.H., 455
        - 4.247/647 Afd. Schiedam., 456
        - 4.270/651 Afd. Sliedrecht., 457
        - 4.261/669 Afd. Steenwijk., 458
        - 4.232/673 Afd. Ternaard., 459
        - 4.273/675 Afd. Tjerkwerd en Dodgum., 460
        - 4.263/677 Afd. Uithuizen., 461
        - 4.248/687 Afd. Voorburg., 462
        - 4.234/689 Afd. Waardenburg., 463
        - 4.276/700 Afd. Workum., 464
        - 4.256/704 Afd. Wijk bij Duurstede., 465
        - 4.374/707 Afd.'t Zand (bij Middelburg)., 466
        - 4.269/712 Afd. Zutphen., 467
        - 4.85 /714 Afd. Zwijndrecht., 468
      - 4.229/716 Provinciaal Comité in Friesland te Odeschoot., 469
      - 4.233/724 Provinciaal Comité in Zeeland te Vlissingen., 470
      - 4.111/750 Kinderherstellingsfonds te Amsterdam., 471
      - 4.113/764 Sanatoriumfonds "Dr. De Visserhuis" te Lunteren., 472
    - Burgemeesters-Verenigingen.
      - ng/883: Genootschap van Gemeentesecretarissen in de Bommelerwaard e.o. te Rossum., 473
      - gi/876 Vereniging van Burgemeesters en Gemeentesecretarissen in de provincie Friesland te Leeuwarden., 474
      - gi/935 Vereniging van Burgemeesters, Wethouders en Secretarissen "Groen van Prinsterer", afd. Friesland te Sexbierum., 475
      - gi/879 Vereniging van Burgemeesters en Secretarissen op Goeree en Overflakkee te Stad a/h Haringvliet., 476
      - gi/887 Vereniging van Burgemeesters en Secretarissen voor Gouda e.o. te Krimpen a/d Lek., 477
      - ng/882 Vereniging van Burgemeesters in de. provincie Groningen te Noordbroek., 478
      - 4.356/880 Broederschap van Gemeentesecretarissen in de provincie Groningen te Den Boer., 479
      - gi/888 Vereniging van Burgemeesters en Secretarissen in het Land van Heusden en Altena te Woudrichem., 480
      - gi/899 Comité der Verenigingen van Burgemeesters en Secretarissen in de voormalige kantons Hoorn Purmerend, Alkmaar en Schagen te Groot Schermer., 481
      - 4.159/886 Vereniging van Burgemeesters en Secretarissen in de provincie Noord-Holland te Amsterdam., 482
      - ng/892 Vereniging van Burgemeesters en Secretarissen in Nijmegen en omstreken te Groesbeek., 483
      - gi/902 Vereniging van Burgemeesters en Secretarissen in de provincie Overijssel te Zwolle., 484
      - ng/901 Vereniging van Burgemeesters en Secretarissen kring Purmerend te Purmerend., 485
      - gi/889 Vereniging van Burgemeesters en Secretarissen in het voormalige kanton Schagen te Schagerbrug., 486
      - gi/878 Vereniging van Burgemeesters, Secretarissen en Ontvangers op Schouwen en Duivenland te Noordwelle., 487
      - gi/895 Vereniging tot behartiging van gemeentebelangen in Tiel e.o. te Avezaath., 488
      - ng/885 Vereniging van Burgemeesters en Gemeentesecretarissen in Twenthe te Weerselo., 489
      - gi/896 Vereniging van Burgemeesters en Secretarissen der gemeenten in de provincie Utrecht te Amersfoort., 490
      - gi/905 Kring van Burgemeesters in Utrechts omgeving te Jutphaas., 491
      - ng/894 Vereniging van Burgemeesters en Secretarissen der voormalige plattelands gemeenten in Walcheren te Domburg., 492
      - gi/877 Vereniging van Burgemeesters in het Westerkwartier te Grootegast., 493
      - gi/877 a Vereniging van Burgemeesters, Wethouders en Secretarissen in het Westerkwartier te Grootegast., 494
      - gi/884 Vereniging van Burgemeesters in de kring Winschoten te Winschoten., 495
      - ng/890 Vereniging van Burgemeesters, Secretarissen en Ontvangers in het voormalige 4e district van Zeeland te Retranchement., 496
      - ng/900 Provinciale Vereniging van Burgemeesters en Secretarissen in Zuid-Holland te Rotterdam., 497
      - gi/893 Vereniging van Burgemeesters en Secretarissen van gemeenten in Zuid-Holland te Benthuizen., 498
      - ng/875 Vereniging van Burgemeesters en Secretarissen in Zuid- en Noord-Beveland te Heinkenszand., 499
      - gi/891 Vereniging van Burgemeesters, Secretarissen en Ontvangers van gemeenten in de graafschap Zutphen en op de Veluwe te Angerlo., 500
    - Neutrale Organisaties niet aangesloten bij een Centrale met claim-nummer.
      Zie ook nr. 747.
      - 4.2/816 Algemene bond van Provinciaal personeel in, Nederland te Utrecht., 501
      - 4.4/797 Algemene Nederlandse bond van arbeiders werkzaam bij de Straten- en Wegenbouw te Amsterdam., 502
      - 4.5/814 "Amsterda", Vereniging ter behartiging van de geestelijke en stoffelijke belangen der beambten van de Amsterdamsche Bank te Amsterdam., 503
      - 4.6/858 Belangengemeenschap van Bureelambtenaren en Commiezen-Titulair bij de Nederlandse Spoorwegen te Utrecht., 504
      - 4.11/905 Bond van Keurmeesters van Vee en Vlees te Schiedam., 505
      - 4.12/904 Bond van Notarisklerken in Nederland te Hengelo. (O)., 506
      - 4.13/906 Bond van personeel werkzaam in de Rechtspraktijk en van de Candidaat-Deurwaarders te Amsterdam., 507
      - 4.14/818 Afdeling Waterleidingpersoneel van de Groninger Provinciale Ambtenaren Vereniging te Groningen., 508
      - 4.15/926 Amsterdamse Timmerlieden Vereniging te Amsterdam., 509
      - 4.17/909 Verenigde Buitendienstambtenaren in het Verzekeringsbedrijf in Nederland "De Buiten-dienst" te Leiden., 510
      - 4.18 Buurtvereniging "Park van Nieuwenhoven" te Middelburg., 511
      - 4.21/914 Centrale voor werklozenzorg te Utrecht., 512
      - 4.22/847 Comité ter behartiging van de belangen van de Geannexeerde ambtenaren in dienst der gemeente Amsterdam te Amsterdam., 513
      - 4.23/806 Vereniging van Werklieden in dienst der Werster Suiker Raffinaderijen te Amsterdam., 514
      - 4.26/919 Kweekschoolbond te Alkmaar., 515
      - 4.31/830 Bond van Ambtenaren bij de Waterschappen in Nederland te Utrecht., 516
      - 4.57 Nederlandsch Geneefsche bond van Hotel- Café en Restaurant personeel te Doorn., 517
      - 4.38/101 Nederlandse Handelsreizigers Vereniging te Rotterdam., 518
        Zie ook nr. 47.
      - 4.39 Arbeiders Jeugd Centrale te Amsterdam., 519
        Zie ook nr. 839.
      - 4.41 Nederlandsch Padvindstersgilde te 's-Gravenhage., 520
      - 4.43/796 Nederlandse Vereniging van Ambtenaren in het Particuliere Bedrijf te 's-Gravenhage., 521
      - 4.44/813 Nederlandse Vereniging van Chefs in het Grafische Bedrijf te Amsterdam., 522
      - 4.47 Vacantie Kinderfeest te Amsterdam., 523
      - 4.49/835 Vereniging van Ambtenaren voor de Reclassering en de Kinderwetten te Rotterdam., 524
      - 4.50/819 Vereniging van personeel in dienst der provincie Drenthe te Assen., 525
      - 4.52/821 Vereniging van Beambten in dienst bij de Provinciale Waterstaat in Overijssel onder de zinspreuk "Help Elkander" te Zwolle., 526
      - 4.55/855 Vereniging van Civiele Landmeters te Amsterdam., 527
      - Vereniging van Provinciaal Personeel in Noord-Holland te Haarlem., 528-529
        - 4.75/822 Hoofdorganisatie., 528
        - 4.73a/825: Correspondentie-gegevens van de Afd. Waterstaat., 4.73b/823: Correspondentie-gegevens van de Afd. P.E.N.; 4.73c/826: Correspondentie-gegevens van de Afd. Griffie.; 4.73d/827: Correspondentie-gegevens van de Afd. Santpoort.; 4.75e/827: Correspondentie-gegevens van de Afd. "Duin en Bosch".; 4.73f/824: Correspondentie-gegevens van de Afd. Provinciaal Waterleidingbedrijf.; 529
      - 4.73a/825: Financiële gegevens van de afdeling Waterstaat van de Vereniging van Provinciaal Personeel in Noord-Holland te Haarlem., 530
      - 4.73b/823: Financiële gegevens van de afdeling Provinciaal Electriciteitsbedrijf van de Vereniging van Provinciaal Personeel in Noord-Holland te Bloemendaal., 531
      - 4.73c/826: Financiële gegevens van de afdeling Griffie van de Vereniging van Provinciaal Personeel in Noord-Holland te Heemstede., 532
      - 4.73d/827a: Financiële gegevens van de afdeling Santpoort van de Vereniging van Provinciaal Personeel in Noord-Holland te Santpoort., 533
      - 4.73e/827: Financiële 'gegevens van de afdeling "Duin en Bosch"van de Vereniging van Provinciaal Personeel in Noord-Holland te Castricum., 534
      - 4.73f/824: Financiële gegevens van de afdeling Provinciaal Waterleidingbedrijf voor Noord-Holland van de Vereniging van Provinciaal Personeel in Noord-Holland te Haarlem., 535
      - 4.74/829b: Vereniging van Provinciaal Personeel in Utrecht te Utrecht., 536
      - 4.83/881: Stichting "Bijzondere Sociale Zorg Limburg" te Heerlen (voorheen Stichting Onze Buurthuizen.)., 537
      - 4.84/800: Zaanlandsche Vereniging van Kantoorbedienden en Handelsreizigers te Zaandam., 538
      - 4.86/829: Vereniging van Beambten in dienst bij de Provinciale Waterstaat in Zuid-Holland "Eensgezindheid" te Leiden., 539
      - 4.88/1003: Vereniging van Technische Ambtenaren van het Kadaster te Amsterdam., 540
      - 4.91: Internationale van Christelijke Metaalbewerkers Organisatie te Utrecht., 541
      - 4.92/817: Afdeling Provinciaal Personeel van de Groninger Provinciale Ambtenaren Vereniging te Groningen., 542
      - 4.93/8290: Afdeling Provinciale Utrechtse Electrici-teits Maatschappij van de Vereniging van. Provinciaal Personeel in Utrecht te Utrecht., 543
      - 4.96/918: Vereniging van Werknemers in het Goud- en Zilversmeden Bedrijf te Zeist., 544
      - 4.97/815: Vereniging van Gerechtsdeurwaarders te Amsterdam., 545
      - 4.100/101: Vereniging van R.K. Mijntechnici St. Clemens te Kerkrade.4., 546
      - 4.101/1004: Bond van Administratieve Ambtenaren bij de Rechterlijke Macht in Nederland te 's-Hertogenbosch., 547
      - 4.103/1005: Vereniging van Ambtenaren bij 's-Rijksbelastingen in Nederland te Sneek., 548
      - 4.108/925: Kring van Directeuren en Administrateurs van Bedrijfsverenigingen te 's-Gravenhage., 549
      - 4.114/1018: Ferdinand Domela Nieuwenhuis-fonds te Amsterdam., 550
      - 4.160/916: Algemene Deventer Werkliedenvereniging "Help u Zelven" te Deventer., 551
      - 4.168/842: Vereniging van Bewaarders der Hypotheken en van het Kadaster in Nederland te 's-Hertogenbosch., 552
      - 4.175/948: Christelijke Werkmansvereniging "Draagt Elkanders Lasten" te Menaldum., 553
      - 4.176/927: Vlaardingse Christelijke Besturenbond te Vlaardingen., 554
      - 4.185: Stichting tot steun van het werk der Arbeidersgemeenschap werkverband voor de Vereniging Woodbrookers in Holland te Amsterdam., 555
      - Bond van Kantoorhouders bij de P.T.T.-dienst in Nederland., 556
        - 4.188/857i Afd. Zuid-Holland., a
        - 4. 188/857j Afd. Drenthe., b
        - 4. 188/857k Afd. Gelderland., c
      - 4. 193/843: Vereniging van Woningopzichteressen te Amsterdam., 557
      - 4. 194: Vacantie Kinderfeest te Rotterdam., 558
      - Internationaal Verbond van Vakverenigingen te Amsterdam., 559
        - 4.197: Hoofdorganisatie., a
        - 4.318: Afd. Spoor- en Tramwegpersoneel., b
          Zie ook 572.
        - 4.195: Afd. Fabrieksarbeidersbonden., c
        - 4.30: Afd. Bouw- en Houtbedrijf., d
        - 4.319: Afd. Diamantbewerkers., e
        - 4.25: Afd. Lithographenbond., f
        - 4.299: Afd. Transportarbeidersfederatie., g
        - ---: Afd. Sigarenmakers en Tabakbewerkers., h
      - 4.198/1002: Algemene Nederlandse Politiebond te Amersfoort., 560
        4.199 Nederlandse Politiebond te 's-Gravenhage.
      - 4.201: Bond van Personeel werkzaam bij de Registratie en Domeinen, de Hypotheken en het Kadaster in Nederland te Zwolle., 561
      - 4.203: Algemene R.K. Ambtenarenvereniging te 's-Gravenhage., 562
      - 4.204/937: Nederlandse R.K. bond van Werklieden in het Kuipen- en Kistenmakers Bedrijf St. Ewaldus te Utrecht., 563
      - 4.205/1007: Oud-Katholiek Vakverbond te Delft en Velsen., 564
      - 4.206: Christelijke Lees- en Studiebibliotheek te Bolsward., 565
      - 4.207/799: Nederlandse Vereniging van Christelijke Handelsreizigers en- Agenten te Rotterdam., 566
      - 4.208/560: Christelijke Sociale Vereniging "Onze Hulp is in de naam des Heren" te 's-Gravenhage., 567
      - Broederschap van Ontvangers van Gemeenten in Nederland te Noordwijk., 568-569
        - 4.301/898: Hoofdorganisatie., 568
        - 4.30l/898a: Afd. Friesland te Harlingen., 4.301/898b: Afd. Noord-Holland te Enkhuizen.; 4.301/898c: Afd. Drenthe te Hoogeveen.; 4.30l/898d: Afd. Gelderland te Tiel.; 4.30l/898e: Afd. Zuid-Holland te Noordwijk a/Zee.; 4.30l/898f: Afd. Groningen te Veendam.; 4.30l/898g: Afd. Utrecht te Soest.; 569
      - 4.310: Plaatselijk Arbeidssecretariaat te Enschede., 570
      - 4.315: Harmonie "Kunst door Oefening" te Maastricht., 571
      - 4.318: Christelijke Internationale Federatie van Spoor- en Tramwegpersoneel te Utrecht., 572
        Zie ook nr. 559.
      - 4.320: Internationaal verbond van Handels- en Kantoorbedienden en Technici te Amsterdam., 573
      - 4.322: Internationale Federatie van Christelijke Vakbonden in het Grafisch Bedrijf te Amsterdam., 574
      - 4.343/868: Vereniging van Ambtenaren in dienst der N.V. Provinciale Geldersche Electriciteits Maatschappij te Arnhem., 575
      - 4.351: Maatschappij te Arnhem. Neutrale bond van Personeel in de Voedingsbedrijven te Rotterdam., 576
      - 4.360/792: Vereniging van Directeuren en ander leidinggevend personeel in de rang van Commies en hoger bij het Staatsbedrijf der P.T.T. te Amsterdam., 577
      - 4.364: Nederlandse Vakcentrale te 's-Gravenhage., 578
      - 4.365: Vereniging van Arbeiders in de Metaalindustrie te Rotterdam., 579
      - 4.366: Bond van Verenigingen van Vertegenwoordigers van Verzekeringsmaatschappijen en Ziekenfondsen te Amsterdam., 580
      - 4.368: Landelijke Federatie van Heiwerkers in Nederland te Amsterdam., 581
    - Neutrale Organisaties niet aangesloten bij een Centrale zonder claim-nummer.
      Zie ook nr. 738.
      - 788: Verbond van Hogere Ambtenaren te Utrecht., 582
      - 789: Vereniging van Hogere Ambtenaren in dienst van de gemeente Arnhem te Arnhem., 583
      - ng/790: Inkoopvereniging van Overheidspersoneel te 's-Gravenhage., 584
      - ng/791: Vereniging van Hoofdambtenaren bij het Markt-. wezen in Nederland te Leiden., 585
      - gi/793: Vereniging van Surnumerairs der Invoerrechten en Accijnzen te Rotterdam., 586
      - ng/794: Personeelsvereniging van de Raad van Arbeid "Onderlinge Samenwerking" te Eindhoven., 587
      - ng/795: Vereniging Werklozenkas "Arbeidersvoorzorg" te Sellingen., 588
      - gi/798: Bond van Veilingpersoneel in Nederland te Rotterdam., 589
      - gi/801: Werklieden vereniging "Door Eendracht Sterk" te Coevorden., 590
      - gi/803: Nederlandse bond van Textielarbeiders "Samenwerking", afdeling Enschede te Enschede., 591
      - 807: Verbond van Werkers te 's-Gravenhage., 592
      - ng/808: Algemene Schilderspatroon organisatie voor Kampen en omgeving te Kampen., 593
      - 809: Centraal Bureau voor de Grafische Bedrijven in Nederland te Amsterdam., 594
      - 811: Werkliedenvereniging "Hulp naar Vermogen" te Zaltbommel., 595
      - gi/812: Ondersteuningsfonds van het personeel Zwanenberg Organon c.a. te Oss., 596
      - ng/829a: Vereniging van Provinciaal personeel in Zeeland te Goes., 597
      - gi/832: Vereniging van hogere ambtenaren der provincie Zuid-Holland te 's-Gravenhage., 598
      - gi/833: Vereniging van ambtenaren in dienst der Provincie Gelderland te Arnhem., 599
      - gi/834: Vereniging van hoger technisch personeel bij de arbeidsinspectie te 's-Gravenhage., 600
      - gi/836: R.K. centrale van burgelijk overheidspersoneel 's-Gravenhage., 601
      - ng/838: Vereniging van Waterstaats ambtenaren in dienst van de provincie Limburg te Maastricht., 602
      - ng/839: Vereniging van Ambtenaren bij het Hoofdbestuur der P.T.T. te 's-Gravenhage., 603
      - ng/840: Vereniging van Inspecteurs en Adjunct-inspecteurs van de Arbeid te 's-Gravenhage., 604
      - 841: Vereniging van Ambtenaren der Gemeentefinanciën,- bedrijven en -diensten te Hamersveld (Utrecht)., 605
      - gi/844: Vereniging van Controleurs en Opzichteressen van de Arbeid te Arnhem., 606
      - gi/845: Vereniging van Secretarissen van Voogdijraden in Nederland te 's-Gravenhage., 607
      - 846: Nederlandse Vereniging van Ambtenaren van de Burgelijke Stand te Haarlem., 608
      - ng/848: Inkoopcombinatie van Overheidspersoneel te Alphen a/d Rijn., 609
      - ng/849: Bond van Bezuinigings Inspecteurs te 's-Gravenhage., 610
      - ng/851: Vereniging van Technische Ambtenaren van de Provinciale Waterstaat te Utrecht., 611
      - 852: Vereniging van Comptabele Ambtenaren bij de Overheids- en Semi-Overheidsbedrijven en diensten te Amsterdam., 612
      - ng/856: Personeelsvereniging "Kromhout" te Amsterdam., 613
      - gi/860: Vereniging "Grenspaal 83" te Tubbergen., 614
      - ng/861: Ambtenarenvereniging "Prelecta" te Arnhem., 615
      - ng/862: Vereniging van Personeel der Gemeentegasfabriek te Amersfoort., 616
      - ng/863: College van Keurmeesters bij de Keuringsdiensten van waren in Nederland te Amsterdam., 617
      - gi/864: Vereniging van Ambtenaren, Beambten en Volontairs der gemeenten, Jaarsveld, Lopik en Willige Langerak te Lopik., 618
      - 865: Vereniging van Secretarissen van Kamers van Koophandel en Fabrieken in Nederland te 's-Hertogenbosch., 619
      - gi/866: Vereniging van Ambtenaren in dienst van het Hoogheemraadschap Noord-Hollandsch Noorderkwartier te Alkmaar., 620
      - gi/867: Rijksverkeers Inspectie Sociëteit te Haarlem., 621
      - 869: Jubileumvereniging "Door Vrienschap saam ver bonden" te Rotterdam., 622
      - ng/870: Vereniging tot Ontwikkeling en Ontspanning van Ambtenaren bij de Raad van Arbeid te Utrecht., 623
      - gi/871: Vereniging van Ambtenaren en Werklieden der gemeente 's-Gravenzande te 's-Gravenzande., 624
      - gi/872: Vereniging van Ambtenaren(ressen) der N.V. Koninklijke Maatschappij "De Schelde" te Vlissingen., 625
      - gi/873: Vereniging van Oud-Surnumerairs der.Directe Belastingen, Invoerrechten en Accijnzen en Ontvangers te Inspectie te Amsterdam., 626
      - ng/874: Vereniging van Oud-Surnumerairs der Directe Belastingen, Registratie en Domeinen te. Middelburg., 627
      - gi/897: Haagsche Federatie van Personeel in Openbare dienst te 's-Gravenhage., 628
      - 907: R.K. Ontwikkelingscentrale te Velsen., 629
      - ng/910: Administratieve Vereniging "Land ven Cuyck" voorheen Studieclub der A.R.K.A. afdeling Boxmeer te. Boxmeer., 630
      - ng/912: Nederlandse Vereniging van Werkgevers in het Kuipers- en Kistenmakersbedrijf te Overschie. (bij Rotterdam)., 631
      - ng/913: Verbond van Baksteen Fabriekanten te Arnhem., 632
      - ng/915: Personeelsvereniging Coöperatieve Condens-fabriek Friesland te Leeuwarden., 633
      - ng/920: Bond van Ambtenaren bij de Waterschappen in Noord-Brabant te 's-Hertogenbosch., 634
      - 921: Typografische vereniging "Door eendracht t 'zaam verbonden" te Rotterdam., 635
      - 922: Nederlandse bond van Leraren bij het Nijverheidsonderwijs te 's-Gravenhage., 636
      - gi/950: Rotterdamse bond van Bloemventers te Rotterdam., 637
      - Vakbelangen Instituut voor Technische Ambtenaren., 638
        - ng/931 Kring Maastricht., a
        - ng/931a Kring 's-Gravenhage., b
      - 932: Vereniging van Staats Mijn Beambten te Heerlen., 639
      - ng/933: Vereniging van Ambtenaren en Beambten in dienst van de gemeente Vlaardingen te Vlaardingen., 640
      - gi/934: Nationale Ambtenaren bond te 's-Gravenhage., 641
      - ng/939: Vereniging van K.L.M.-Boordwerktuigkundigen te Amstelveen., 642
      - ng/940: Glazenwasschersvereniging "Nieuw Leven" te Amsterdam., 643
      - ng/943: Rijswijkse Werkloosheidsverzekering te 's-Gravenhage., 644
      - 944: Algemene Arbeidersvereniging "Op hoop van Zegen" te Brummen., 645
      - 945: Vereniging van Courantenbezorgers "Streven naar verbetering" te Rotterdam., 646
      - 946: Landelijk Comité ter behartiging der belangen der Ziekenfondsagenten te Rotterdam., 647